【裁判字號】    87,訴,208
【裁判日期】    890124
【裁判案由】    著作權法
【裁判全文】
臺灣板橋地方法院刑事判決                          八十七年度訴字第二八號
    公  訴  人  臺灣板橋地方法院檢察署檢察官
    被      告  乙○○
    選任辯護人  蘇清文律師
    選任辯護人  陳正旻律師
    選任辯護人  鍾開榮律師
右列被告因違反著作權等案件，經檢察官提起公訴 (八十六年度偵字第一七七四一號
)，本院判決如左：
    主  文
乙○○明知為不實之事項，而使公務員登載於職務上所載之公文書，足以生損害於公
眾及他人，處有期徒刑參月，如易科罰金，以參佰元折算壹日。緩刑貳年。
    事  實
一、乙○○係設在台北縣新莊市○○路一四五之二一號十樓東威防盜器材企業有限公
    司︵下稱東威公司︶之負責人，東威公司以經營各種防盜器材之研發、販賣為業
    務，乙○○明知其所生產之﹁超音波防遮蔽警報裝置﹂內微電腦處理器中之電腦
    程式著作，係其於八十三年三月間委託甲○○所設計，該電腦程式之著作權應由
    甲○○享有詎竟於八十五年十月十六日以其本人著作人，向內政部著作權委員會
    申請著作權人登記，使該委員會公務員將此不實事項登載於職務上所掌之著作權
    登記簿，足生損害於甲○○及該委員會對著作管理發生不正確性。又乙○○於終
    止與甲○○之合作關係後，未經甲○○之授權或同意，於八十五年間起，基於概
    括之犯意，意圖銷售，擅自在其所生產之﹁超音波防遮蔽警報裝置﹂內之微電腦
    處理器中，重製該電腦程式著作，嗣經甲○○將其電腦程式著作讓與儀安科技自
    動化有限公司，該公司將該電腦程式著作燒錄於晶片，裝置在防盜產品販售時，
    為乙○○發覺制止，而得知上情。
二、案經被害人甲○○訴請偵辦。
        證據並所犯法條
一、訊據被告乙○○矢口否認有何違反著作權法之犯行，辯稱系爭電腦程式著作係伊
    與公司設計人員共同完成，非告訴人甲○○所設計云云。惟查︵一︶被告於本署
    偵訊中先辯稱該電腦程式著作係其與公司設計人員共同完成，嗣又改稱係由其與
    甲○○共同完成，前後供述不一，已有可疑。︵二︶系爭電腦程式著作之原始碼
    與目的碼係被告委託甲○○代其設計，並委由甲○○代為燒錄該程式著作於晶片
    等情，業據告訴人甲○○指訴綦詳及證人江俊慧、陳益正證述屬實，堪信為真實
    。︵三︶被告將其所生產之﹁超音波防遮蔽警報裝置﹂內微電腦處理器中之晶片
    委由告訴人燒錄，衡情被告專門從事防盜器材研發、製造、販賣之業務，倘該電
    腦程式著作確係由被告設計，按理被告當有能力自行燒錄系爭電腦程式著作於晶
    片上，何庸耗費成本委由非專門代人燒錄晶片之告訴人燒錄？顯與常情有悖。是
    被告所辯，無非事後卸責之詞，均不足採，其犯嫌堪以認定。
二、核被告乙○○所為係違反著作權法第九十一條第二項之意圖銷售擅自重製他人著
    作罪嫌及刑法第二百十四條之使公務員登載不實罪嫌。被告先後多次重製犯行，
    時間緊接，犯罪構成要件相同，所犯罪名又屬同一，顯係基於概括之犯意反覆為
    之，請依連續犯規定論處一罪，並加重其刑。被告所犯上開二罪間，有方法結之
    牽連關係，應成立牽連犯，請依刑法第五十五條後段之規定，從一重罪處斷。
    理  由
據上論斷，應依刑法第        條，刑事訴訟法第二百九十九條第一項前段，，判決
如主文。
本案經檢察官      到庭執行職務
中    華    民    國      八十        年              月              日
                                      臺灣板橋地方法院刑事第  庭
                                          法  官
右正本證明與原本無異。
如不服本判決，應於判決送達後十日內，向本院提出上訴狀。
                                          書記官
中    華    民    國      八十        年              月              日


司法院資訊處製作；財團法人民間司法改革基金會備份。
